【裁判字號】    90,易,151
【裁判日期】    900412
【裁判案由】    妨害自由等
【裁判全文】
臺灣彰化地方法院刑事判決                            九十年度易字第一五一號
    公  訴  人  臺灣彰化地方法院檢察署檢察官
    被      告  甲○○
右列被告因妨害自由等案件，經檢察官提起公訴（八十九年度偵字第七七五五號），
本院判決如左：
    主      文
甲○○公然侮辱人，處罰金貳仟元，如易服勞役，以佰元折算壹日。
其餘被訴恐嚇危害安全部分無罪。
    事      實
一、甲○○於民國八十九年六月二十日上午九時十五分許，駕駛車牌號碼ＡＬ－一四
    一號營業大貨車行經彰化縣二林鎮東勢巷一之一號（起訴書誤為一三一號）前時
    ，因見乙○○所騎乘之機車停置於路旁，致該大貨車無法順利通過，乃按鳴車上
    喇叭示意機車車主將機車移開，迨乙○○延遲前來處理，甲○○遂心生不滿，下
    車趨前理論之際，一時激動而以「幹你娘」等穢語，於該公眾可得共同聞見之處
    ，公然對於乙○○侮辱。
二、案經乙○○訴由彰化縣警察局二林分局報請臺灣彰化地方法院檢察署檢察官偵查
    起訴。
    理      由
壹、有罪部分：
一、右揭事實，業據被告甲○○於本院審理中坦承不諱，核與告訴人乙○○指訴情節
    相符，復經證人即在場綁設鋼筋之林莊寶玉到庭證述明確。且被告所辱罵之上開
    穢語，客觀上對於他人之人格、名譽及社會地位，顯足以造成不佳之社會觀感，
    當屬侮辱性之言詞無訛。本案事證已臻明確，被告犯行至堪認定。
二、核被告甲○○公然以言語侮辱他人，所為係犯刑法第三百零九條第一項之公然侮
    辱罪。爰審酌被告因一時情緒激動，未及深思即口出穢言，個人修養及生活習慣
    均有待深思反省，所為犯行固無可取，然其行為動機尚非有何須予特別責難之加
    重事由，且被告於本院審理期間，亦一再表示悔悟，並坦承此部分之犯行，態度
    堪稱良好，又其僅有國小肄業之學歷，智識程度不高，及本件犯行所生危害等一
    切情狀，量處如主文所示之刑，併諭知易服勞役之折算標準，以示懲儆。
貳、無罪部分：
一、公訴意旨另以：被告甲○○於前揭時地，因告訴人乙○○之機車擋住大貨車行進
    路線，竟恐嚇乙○○稱：「活久膩了，你怎麼死都不知道。」等語，致生危害於
    告訴人之安全，因認被告另涉刑法第三百零五條之恐嚇危害安全罪嫌等語。
二、按犯罪事實應依證據認定之，無證據不得推定其犯罪事實，刑事訴訟法第一百五
    十四條定有明文。訊據被告甲○○堅決否認有何公訴人所指之恐嚇犯行，辯稱：
    伊當時僅有出言辱罵告訴人，並未以上開言詞恐嚇等語。經查：證人林莊寶玉於
    本院訊問時結證稱：「當天我在那裡綁鋼筋，我先聽到按喇叭的聲音，就抬頭看
    ，有見到並聽到他們（指被告及告訴人）在吵架，我只聽到剛才被告所說的侮辱
    性言語，我並沒有聽到恐嚇的話：：：。」（見本院九十年二月十五日訊問筆錄
    ），與被告前揭所辯互核相符。參以該證人與被告並無親屬恩怨關係，衡情當無
    刻意構詞迴護之理，所為證言當屬可信。而告訴人前於偵訊中雖一再陳明有其他
    證人可供傳訊，惟均未能提出確切證人姓名年籍資料俾供本院調查，則此部分除
    告訴人所為不利被告之陳述外，別無其他補強證據足資相佐，其證據力已嫌未足
    ，本院自不得徒以告訴人上開以使被告受刑事訴追為目的之片面指訴，遽認被告
    確有涉犯恐嚇危害安全罪之犯罪事實。是被告辯稱並未出言恐嚇等語，應非子虛
    ，堪認可採。此外，復查無其他積極證據足認被告確有公訴人所指之此部分犯行
    ，其犯罪要屬不能證明，揆諸前揭法條意旨，應諭知無罪之判決。
據上論斷，應依刑事訴訟法第二百九十九條第一項前段、第三百零一條第一項，刑法
第三百零九條第一項、第四十二條第二項，罰金罰鍰提高標準條例第一條前段、第二
條，判決如主文。
本案經檢察官陳燕瑩到庭執行職務。
中        華        民        國      九十     年    四    月    十二   日
                                臺灣彰化地方法院刑事第三庭
                                    法      官   高  文  崇
右正本證明與原本無異。
如不服本判決，應於判決送達後十日內向本院提出上訴狀( 須附繕本 )。
告訴人或被害人對於判決如有不服具備理由請求檢察官上訴者，其上訴期間之計算係
以檢察官收受判決正本之日期為準。
                                    法院書記官   楊  筱  惠
中        華        民        國      九十     年    四    月    十六   日
刑法第三百零九條
公然侮辱人者，處拘役或三百元以下罰金。
以強暴犯前項之罪者，處一年以下有期徒刑、拘役或五百元以上罰金。


司法院資訊處製作；財團法人民間司法改革基金會備份。
